臺灣高雄地方法院刑事裁定　　　　　　 96年度交聲字第695號
原處分機關　交通部公路總局高雄區監理所旗山監理站
異　議　人
即受處分人　甲○○
上列受處分人因違反道路交通管理處罰條例案件，對於交通部公
路總局高雄區監理所旗山監理站96年7 月13日所為之處分（原處
分案號：旗監違字第裁85-V00000000號）聲明異議，本院裁定如
下：
    主  文
原處分撤銷。
異議人不罰。
    理  由
一、聲明異議意旨略以：異議人甲○○於民國96年5 月19日17時
    33分許，固曾將所有車牌號碼4116-PA 號自用小客車，停放
    在屏東縣屏東市○○路段（唐榮國小大門旁），惟異議人斯
    時乃係將車輛合法停放在黃實線以內，且對於車輛、行人之
    往來安全毫無影響，詎執勤員警不察，竟誤指異議人有在禁
    止臨時停車處所停車之違規行為，並進而開單舉發，致原處
    分機關據此裁處新臺幣（下同）900 元之罰鍰，顯然有所違
    誤，爰依法聲明異議云云。
二、按汽車駕駛人在禁止臨時停車處所停車，處新臺幣600 元以
    上1,200 元以下罰鍰，道路交通管理處罰條例第56條第1 項
    第1 款定有明文。又禁止停車線，用以指示禁止停車路段，
    以劃設於道路緣石正面及頂面為原則，無緣石之道路得標繪
    於路面上，距路面邊緣以30公分為度；本標線為黃實線；禁
    止時間為每日上午7 時至晚間8 時，道路交通標誌標線號誌
    設置規則第168 條第1 項、第2 項、第4 項亦分別規定甚明
    。
三、經查：
(一)異議人於96年5 月19日17時33分許，曾將所有車牌號碼4116
    -PA 號自用小客車，停放在屏東縣屏東市○○路段（唐榮國
    小大門旁），並經適於該處執勤之員警，以異議人有在設有
    禁止停車標線處所停車之違規行為為由予以舉發各節，為異
    議人自承明確，並有違規搜證照片（本院卷第15-16 頁）、
    屏東縣警察局屏警交字第V00000000 號舉發違反道路交通管
    理事件通知單（本院卷第12頁）、交通部公路總局高雄區監
    理所旗山監理站96年7 月13日旗監違字第裁85-V00000000號
    違反道路交通管理事件裁決書（本院卷第10頁）各1 張在卷
    可稽，自均堪認定。
(二)異議人所提出之現場照片2 張（本院卷第6 頁），與前開違
    規搜證照片，在週遭環境與地面定著物分布等項，互核相符
    ，則該等照片所拍攝者，乃係同一地點，亦即異議人於96年
    5 月19日停放車輛經舉發違規之處，應可堪認定。經核，該
    處乃明確劃設有黃實線，有該現場照片可按，則參諸該現場
    所示情狀與首開法文規定，一般人對於該地點於每日上午7
    時至晚間8 時係禁止停車之場所，應能有所認知，異議人辯
    稱自身係合法停放車輛及對車輛、行人之往來安全不生影響
    云云，均要無足取。然再經核，該黃實線距路面邊緣達1 個
    車身之寬度，而與首開道路交通標誌標線號誌設置規則第16
    8 條第1 項所明定之30公分，亦即禁止停車黃實線一般（通
    常）之設置位置，迥然有別，不免使少數人在未加注意之際
    ，生有誤認，抑或有所疑惑，而此等情狀，既係交通權責機
    關所造成，且又係該機關所得輕易防免者等節後，本院因認
    交通權責機關容任此等不明確情狀存在於先，繼又執此對稍
    不注意或有所疑惑之用路人裁處於後，尚難謂適當。
(三)末異議人乃係違規將車輛停放在劃設有黃實線之禁止停車地
    點，既經本院認明如前，從而執勤員警派員將車輛吊離違規
    停放地點，並向異議人收取吊車必要費用（亦即1,000 元）
    ，本無違誤，也併指明。
四、綜上所述，本件異議人以其乃係將車輛合法停放在對車輛、
    行人往來安全不生影響之地點為由聲明異議，雖屬無理由，
    然原處分既尚有不適當之處，自應由本院以裁定將原處分撤
    銷，並諭知異議人不罰。
據上論斷，應依道路交通案件處理辦法第20條，裁定如主文。
中　　華　　民　　國　　96　　年　　8 　　月　　10　　日
                  交通法庭  法　官  莊珮吟
以上正本證明與原本無異。
如不服本裁定，應於送達後5日內，向本院提出抗告狀。
中　　華　　民　　國　　96　　年　　8 　　月　　10　　日
                            書記官  蔡妮君
